# 合资变内资

提问人：jibaxi 时间：2011-05-25 21:32:46
一客户因外方股东转股，由合资企业变更为内资企业，实收资本如何确定？同时求助合资变更为内资的验资报告。

回答人：chenyiwei
一般情况下，实收资本金额应当是帐面数。如果原先作为外商投资企业时也是以人民币为记帐本位币（相信大多数企业如此），则转为内资企业之后，除非股东发生实际的增资、减资行为，帐面实收资本一般应不变，相当于是按历史汇率折合的。 实务中也存在按照现行汇率和原先的美元注册资本数相乘确定内资企业注册资本的情况，但如果因此导致注册资本数大于原帐面实收资本，就会比较麻烦，建议与工商机关沟通解决。

回答人：chenyiwei
回复 板凳 jibaxi 的帖子我理解可以。但应当按规定履行减资程序后方可减资。 税务风险之一是可能被某些税务机关认为接受捐赠而被要求计入应纳税所得额（可理解为企业将减资款先支付给股东，再由股东捐赠给本企业）。本版面前段时间讨论过这方面的问题，个人理解税务机关的理解并不完全合理。